臺灣雲林地方法院民事簡易判決
111年度港簡字第217號
原      告  明台產物保險股份有限公司

法定代理人  松延洋介
訴訟代理人  王一如  
被      告  丁健成  
上列當事人間請求損害賠償事件，本院於民國111年11月29日言
詞辯論終結，判決如下：
    主  文
被告應給付原告新臺幣210,699元，及自民國111年10月21日起至
清償日止，按週年利率百分之5計算之利息。
原告其餘之訴駁回。
訴訟費用由被告負擔百分之52，餘由原告負擔。
本判決原告勝訴部分得假執行。
    事實及理由
一、原告主張：訴外人陳俞任於民國109年12月19日14時57分許
    駕駛訴外人日鴻自動門企業社所有，由原告承保，車牌號碼
    000-0000號自用小貨車（下稱系爭車輛），由南往北沿雲林
    縣東勢鄉新坤村153縣道行駛，行至158甲線道路路口時，適
    有被告駕駛車牌號碼000-0000號自用小客車（下稱被告車輛
    ）由北往南沿前開153縣道行駛，並於前開路口左轉彎至前
    開158甲線道路時，因被告未禮讓直行之系爭車輛，致兩車
    發生擦撞，系爭車輛因而毀損，為此支出零件費用新臺幣（
    下同）268,142元、鈑金拆裝工資費用111,800元、烤漆費用
    20,000元，維修費用共計399,942元，原告並已依日鴻自動
    門企業社指示將維修費用如數賠付修車廠。爰依保險法第53
    條第1項規定及民法侵權行為等規定提起本件訴訟。並聲明
    ：被告應給付原告399,942元，及自起訴狀繕本送達被告翌
    日起至清償日止，按週年利率百分之5計算之利息。　
二、被告則以：系爭車輛維修所支出之零件費用應予折舊等語。
三、得心證之理由：
　㈠原告主張上開事實，業據提出與其所述相符之系爭車輛行車
    執照、陳俞任駕駛執照、雲林縣警察局道路交通事故當事人
    登記聯單、道路交通事故初步分析研判表、道路交通事故現
    場圖、道路交通事故照片、系爭車輛維修照片、估價單、委
    修單、汽車險賠款同意書、理賠計算書等影本為證（見本院
    卷第11頁至第59頁、第105頁至第106頁），並有雲林縣警察
    局臺西分局111年10月24日雲警西交字第1110017041號函暨
    所附道路交通事故談話紀錄表、酒精測定紀錄表、道路交通
    事故調查報告表㈠㈡、道路交通事故照片、道路交通事故現場
    圖等在卷可參（見本院卷第67頁至第93頁）。被告除以前詞
    置辯外，並未就本件車禍事故相關事實為爭執，本院依證據
    調查之結果，堪信原告上開主張為真實。
　㈡按因故意或過失，不法侵害他人之權利者，負損害賠償責任
    ；汽車、機車或其他非依軌道行駛之動力車輛，在使用中加
    損害於他人者，駕駛人應賠償因此所受之損害；汽車行駛至
    交岔路口，轉彎車應讓直行車先行，民法第184條第1項前段
    、第191條之2前段、道路交通安全規則第102條第1項第7款
    定有明文。本院審酌被告駕駛被告車輛欲於前開肇事路口左
    轉，卻未禮讓直行之系爭車輛先行，且依當時天候晴、日間
    自然光線、案發路口為柏油路面，乾燥無缺陷、無障礙物且
    視距良好等情形，被告並無不能注意系爭車輛並為禮讓之情
    事，竟疏未注意及此貿然左轉，致毀損系爭車輛，顯見被告
    就本件事故之發生確有過失甚明，且該過失行為與系爭車輛
    之損害間具有相當因果關係，被告自應負過失侵權行為損害
    賠償之責。
　㈢次按不法毀損他人之物者，被害人得請求賠償其物因毀損所
    減少之價額，民法第196條定有明文。所謂因毀損減少之價
    額，得以修復費用為估定之標準，但以必要者為限，例如修
    理材料以新品換舊品應予折舊（最高法院77年度第9次民事
    庭會議決議意旨參照）。經查，系爭車輛為自用小貨車，且
    系爭車輛為109年1月出廠（推定為1月15日），有系爭車輛
    行車執照影本在卷可稽（見本院卷第11頁），至109年12月1
    9日受損時已使用11月又4日，依營利事業所得稅結算申報查
    核準則，提列折舊以1年為計算單位，其使用期間未滿1年者
    ，按實際使用月數相當於全年之比例計算之，不滿1月者，
    以1月計，故系爭車輛之折舊年數為1年。另據原告所提出之
    估價單所載，修車支出之零件費為268,142元（見本院卷第4
    9頁），更新零件之折舊價差顯非必要，自應扣除。本院依
    行政院公布之固定資產耐用年數表及固定資產折舊率表，自
    用小貨車之耐用年數5年，依定率遞減法每年折舊千分之369
    ，則零件折舊後之餘額為169,198元（計算式詳如附表）。
    此外，原告另支出鈑金拆裝工資費用111,800元、烤漆費用2
    0,000元，無須折舊，是原告得請求被告賠償之修車費用共
    計300,998元（計算式：169,198元＋111,800元＋20,000元＝30
    0,998元）。
　㈣再按損害之發生或擴大，被害人與有過失者，法院得減輕賠
    償金額，或免除之，民法第217條第1項定有明文。復按汽車
    行駛時，駕駛人應注意車前狀況及兩車並行之間隔，並隨時
    採取必要之安全措施，不得在道路上蛇行，或以其他危險方
    式駕車，道路交通安全規則第94條第3項定有明文。查原告
    自承陳俞任有未注意車前狀況之過失，且為被告所不爭執（
    見本院卷第132頁），堪認陳俞任對本件事故之發生亦有過
    失；又陳俞任駕駛系爭車輛上路，衡情已經車主日鴻自動門
    企業社同意使用，其過失自應視同為日鴻自動門企業社之過
    失，而有過失相抵法則之適用。本院衡酌本件車禍交通事故
    之發生原因及原因力之強弱，認被告應負擔百分之70之過失
    責任，並依過失相抵原則，減輕被告之賠償責任。從而，原
    告請求被告給付210,699元（計算式：系爭車輛折舊後毀損
    維修費用300,998元×百分之70=210,699元，小數點以下四捨
    五入）部分，於法有據，應予准許；逾此部分之請求則無理
    由，應予駁回。
　㈤末按遲延之債務，以支付金錢為標的者，債權人得請求依法
    定利率計算之遲延利息；應付利息之債務，其利率未經約定
    ，亦無法律可據者，週年利率為百分之5；給付無確定期限
    者，債務人於債權人得請求給付時，經其催告而未為給付，
    自受催告時起，負遲延責任，其經債權人起訴而送達訴狀，
    或依督促程序送達支付命令，或為其他相類之行為者，與催
    告有同一效力，民法第233條第1項前段、第203條、第229條
    第2項分別有明文規定。本件原告之請求，核屬無確定期限
    之給付，自應經原告催告未為給付，被告始負遲延責任。準
    此，原告請求被告給付自起訴狀繕本送達翌日即111年10月2
    1日（見本院卷第99頁）起至清償日止，按週年利率百分之5
    計算之利息，核無不合，應予准許。
四、從而，原告依保險法第53條第1項規定及民法侵權行為之法
    律關係，請求被告給付如主文第1項所示，為有理由，應予
    准許；逾此範圍之請求則無理由，應予駁回，並依民事訴訟
    法第389條第1項第3款規定，就原告勝訴部分依職權宣告假
    執行。
五、本件事證已臻明確，當事人其餘攻擊防禦方法及所提證據，
    經審酌後，核與判決結果不生影響，爰不逐一論述，併此敘明
    。
六、訴訟費用負擔之依據：依民事訴訟法第79條。
中　　華　　民　　國　　111 　年　　12　　月　　15　　日
                  北港簡易庭      法  官  詹皇輝
以上正本證明與原本無異。
如不服本判決，應於送達後20日內，向本院北港簡易庭提出上訴
狀並表明上訴理由，如於本判決宣示後送達前提起上訴者，應於
判決送達後20日內補提上訴理由書（須附繕本）。
中　　華　　民　　國　　111 　年　　12　　月　　15　　日
                                  書記官  伍幸怡

附表：
折舊時間           金額
第1年折舊值        268,142×0.369=98,944
第1年折舊後價值    268,142-98,944=169,198